【裁判字號】    90,交訴,130
【裁判日期】    901026
【裁判案由】    過失致死
【裁判全文】
臺灣屏東地方法院刑事判決                          九十年度交訴字第一三號
    公  訴  人  臺灣屏東地方法院檢察署檢察官
    被      告  甲○○
右列被告因過失致死案件，經檢察官提起公訴（九十年度偵字第五一三六號），本院
判決如左：
    主  文
甲○○因過失致人於死，累犯，處有期徒刑參月，如易科罰金，以參佰元折算壹日。
    事  實
一、甲○○前因過失傷害案件，經台灣高雄地方法院於民國八十六年三月三日以八十
    六年交易字第二六號判決判處有期徒刑二月確定，甫於八十六年五月二十二日易
    科罰金執行完畢。惟仍不知警惕，復於民國九十年六月七日上午八時二十分許，
    駕駛車牌號碼ＤＣ─四三九九號自用小貨車，沿屏東縣屏東市○○路，由西向東
    ，往內埔鄉方向行駛。於行經該路「八八加油站」前有行車管制號誌之交岔路口
    時，本應注意汽車駕駛人行駛中應注意車前狀況，並隨時採取必要之安全措施，
    而依當時情形，天候晴朗、日間有自然光、路面乾燥無缺陷、又無障礙物、視距
    良好，應無不能注意之情事，惟竟疏未注意車前狀況，致撞及騎乘ＷＯＳ－七五
    九號機車，適自該路對向車道迴轉至與甲○○同向車道，亦疏未注意來往車輛之
    機車騎士鍾浩民（起訴書誤載為鍾治民）。鍾浩民於受撞後隨即人車倒地，並受
    有頭部外傷、胸部挫傷及腿骨骨折等傷害，雖經送醫救治，仍於九十年六月二十
    六日上午七時因多重器官衰竭而死亡。甲○○於肇事後，即打一一○電話報案，
    並在偵查犯罪之機關尚末發覺肇事者為何人前，主動向前來處理車禍之警員丙○
    ○坦承為肇事者，嗣並接受裁判。
二、案經鍾浩民之配偶乙○○○訴由台灣屏東地方法院檢察署檢察官偵查起訴。
    理  由
一、訊據被告甲○○對於渠在右揭時、地，因「到路口才發現對方，距離約三至四公
    尺」（偵卷第五頁背面）、「（開到路口之前）沒有看到（死者過來）」（偵卷
    第二十頁背面），故剎車不及而發生車禍，並導致被害人鍾浩民受撞倒地死亡等
    事實坦承不諱，並有警製道路交通事故調查報告表、屏東縣警察局交通警察隊相
    驗案件初步調查報告表及現場照片十幀在卷可稽，足認被告自白與事實相符。
二、按汽車行駛時，駕駛人應注意車前狀況，並隨時採取必要之安全措施，道路交通
    安全規則第九十四條定有明文。而前開肇事路段天候晴朗、日間有自然光、路面
    乾燥無缺陷、無障礙物、視距良好等情，復經卷附道路交通事故調查報告表記載
    明確（該報告表之天候欄雖記載為「暴雨」，然觀諸右揭現場照片中天候均甚晴
    朗，地面亦屬乾燥，被告亦陳稱當時天氣良好，故該欄之記載應有錯誤），因此
    堪認被告並無不能注意之情形，惟渠竟疏於注意，冒然直行，致所駕駛之自用小
    貨車撞及正欲迴車之機車騎士鍾浩民倒地經送醫不治死亡，其有過失，已灼然甚
    明。本件經送台灣省高屏澎區車輛行車事故鑑定委員會鑑定結果，雖認被告超速
    行駛為肇事之因，然查該路段之速限乃七十公里，並非五十公里，此已據證人即
    屏東縣警察局交通警察隊警員丙○○於本院審理中結證屬實（本院九十年十月十
    八日審判筆錄參照），並有該路段速限標誌之照片一幀附卷可稽，是該委員會所
    憑以鑑定之「道路交通事故調報告表」速限欄記載即有錯誤，因而導致鑑定結果
    亦非正確。又依被告煞車痕長一九點七公尺，參酌一般公路煞車距離、行車速度
    對照表研判其車速應在六十公里以上，然亦不得因此即遽認被告案發時行駛速度
    已超過前開七十公里速限，是該鑑定報告之鑑定意見即難採酌，應予敘明。末查
    ，被害人鍾浩民確因本件車禍致多重器官衰竭死亡，業經台灣屏東地方法院檢察
    署檢察官督同法醫師相驗明確，有相驗屍體證明書、驗斷書、勘驗筆錄附卷足憑
    。是被告之過失行為與被害人死亡之結果間有相當因果關係，亦堪予認定。
三、核被告甲○○所為係犯刑法第二百七十六條第一項之過失致人於死罪。然被告曾
    因過失傷害案件，經法院判處有期徒刑二月，甫於八十六年五月二十二日執行完
    畢，有台灣屏東地方法院檢察署刑案資料查註紀錄表乙紙在卷可按，其於五年之
    內再犯有期徒刑以上刑之本罪，為累犯，應依法加重其刑。又被告於肇事後即以
    電話報警處理，並於有偵查犯罪權限之機關或人員尚不知為何人肇事前，向到場
    員警坦承肇事，嗣並接受裁判等情，則經本院電詢證人即屏東縣警察局交通警隊
    警員丙○○答稱屬實，有電話紀錄乙紙附卷可按，爰依刑法第六十二條前段之自
    首規定，減輕其刑，並因同有刑法上之加重及減輕事宜，故依法先加後減。茲審
    酌被告之過失程度、被害人亦同有駕駛機車迴轉時未注意往來車輛之過失，已與
    被害人家屬達成和解，有屏東縣屏東市調解委員會調解書乙紙在卷可憑，於本院
    審理中坦承犯行、態度良好等一切情狀，爰量處如主文所示之刑，並諭知易科罰
    金之折算標準，以資警惕。
據上論斷，應依刑事訴訟法第二百九十九條第一項前段，刑法第二百七十六條第一項
、第四十七條、第六十二條前段、第四十一條第一項，罰金罰鍰提高標準條例第一條
前段、第二條，判決如主文。
中      華      民      國     九十     年      十     月    二十六     日
                                      臺灣屏東地方法院交通法庭
            法  官   王以齊
右正本證明與原本無異。
對於本判決如有不服應於收受送達後十日內向本院提出上訴書狀上訴於台灣高等法院
高雄分院並按他造當事人之人數附具繕本。
                                        書記官   林天化
中      華      民      國     九十     年      十     月    二十九     日
附錄本判決論罪科刑之法條：
刑法二百七十六條第一項
因過失致人於死者，處二年以下有期徒刑、拘役或二千元以下罰金。


司法院資訊處製作；財團法人民間司法改革基金會備份。
